【裁判字號】    90,訴緝,88
【裁判日期】    900409
【裁判案由】    毒品危害防制條例
【裁判全文】
臺灣臺中地方法院刑事判決                            九十年度訴緝字第八八號
    公  訴  人  臺灣台中地方法院檢察署檢察官
    被      告  甲○○
右列被告因毒品危害防制條例案件，經檢察官提起公訴（八十七年度毒偵字第二五二
六四號、八十八年度毒偵字第一二二二號、第一八八八號、第二一八二號），本院判
決如左：
    主  文
甲○○連續施用第二級毒品，處有期徒刑肆月，扣案之含有微量安非他命之夾鍊袋沒
收銷燬。又連續施用第二級毒品，處有期徒刑伍月，扣案之安非他命吸食器壹組沒收
、安非他命壹包（含袋重約零點貳公克）沒收銷燬。又連續施用第一級毒品，處有期
徒刑柒月。主刑部分應執行有期徒刑壹年參月。
    事  實
一、甲○○前因施用毒品案件，經依本院以八十七年度毒聲字第六三五號裁定送觀察
    、勒戒，認無繼續施用毒品傾向，由台灣台中地方法院檢察署檢察官於八十七年
    八月一日以八十七年度偵字第一四二八五號不起訴處分確定，嗣甲○○又基於概
    括之犯意，自民國（下同）八十七年八月間某日起至八十七年十一月十六日晚上
    二十二時五十分許，在台中縣太平市○○路三八一巷五十一號前，將毒品安非他
    命放在吸食器中再點火燒烤吸食其產生之氣體，連續施用第二級毒品安非他命多
    次，而於同年十一月十六日晚上二十三時許，在台中縣太平市○○路三八一巷五
    十一號前為警查獲，並扣得甲○○所有含有微量安非他命之夾鍊袋一個，經本院
    八十七年度毒聲字第三二二四號裁定送觀察勒戒後，認有繼續施用毒品傾向，由
    本院以八十七年毒聲字第三六一八號裁定令入戒治處所施以強制戒治一年，戒治
    期間滿三月後，經本院於八十八年四月二十日以八十八年度毒聲字第二三三０號
    裁定停止戒治，所餘戒治期間付保護管束，詎仍不知悔改，而另行基於概括之犯
    意自八十八年八月中旬起至八十八年十一月二十三日下午四時許，在台中縣太平
    市○○街二五六巷六十六號自宅或同街八十八號朋友家中，以前揭方式，連續施
    用第二級毒品安非他命多次，再另行基於概括之犯意，於八十八年十月十三日之
    前三日及八十八年十一月十日之前三日，連續二次在台中縣某不詳地點施用毒品
    海洛因，而分別於八十八年十月十三日採尿送驗，經驗有甲基安非他命陽性及嗎
    啡陽性反應；八十八年十一月十日採尿送驗，經驗有嗎啡陽性反應；八十八年十
    一月二十三日十六時三十分許，在台中縣太平市○○街二五六巷六十六號為警查
    獲並扣得甲○○所有之安非他命壹包零點貳公克及安非他命吸食器壹組，且經採
    尿送驗結果，亦驗有甲基安非他命陽性反應。
二、案經台中縣警察局第三分局、台中縣警察局霧峰分局移請台灣台中地方法院檢察
    署及臺灣臺中地方法院檢察署檢察官自動偵查起訴。
    理  由
一、右開事實，除施用第一級毒品海洛因部分，業據被告於偵審中坦承不諱，被告尿
    液經送檢驗結果，發現確有甲基安非他命之陽性反應，亦有八十七年十二月三日
    台中縣衛生局檢驗尿水報告書、八十八年十月十三日私立中山醫學院附設孫中山
    先生紀念醫院藥物濫用檢測中心驗尿報告及八十八年十二月十日、八十九年二月
    十八日台中縣衛生局檢驗尿水報告書各一件為證，並有現場查獲之含有安非他命
    殘渣之夾鍊袋一個、安非他命一包（零點二公克）及安非他命吸食器一組扣案可
    稽，被告施用第二級毒品之罪行明確，次被告固否認施用第一級毒品海洛因犯行
    ，惟被告於八十八年十月十三日、八十八年十一月十日經台灣台中地方法院檢察
    署採尿送驗結果均係呈嗎啡陽性反應，有私立中山醫學院孫中山紀念醫院藥物濫
    用檢測中心尿液檢驗報告書二紙附卷可稽；而尿液經長期存放，僅可能因存放環
    境不良使原含有之毒品代謝物因分解變質或揮發致含量消褪，不可能因變質而產
    生毒品代謝物，且本件係經氣相層析質譜儀檢驗確認均有嗎啡反應，所作之判定
    無錯誤之可能，並有前開醫院八十九年七月十八日中山醫八九川博檢字第八九０
    五八０號函附卷足憑，被告於採尿前三日均各有施用第一級毒品之犯行一次，亦
    可以認定，依法應予論科。
二、核被告所為，係犯毒品危害防制條例第十條第一項及同條第二項之罪。被告為施
    用而持有毒品，其持有之低度行為，已為施用之高度行為所吸收，應不另論罪。
    查被告係於八十八年五月四日因認戒除毒癮而停止戒治出所，復於八十八年八月
    中旬起施用第二級毒品安非他命，顯係另行起意，公訴人認係連續犯，容有誤會
    。除前開犯意各別之犯行，應分論併罰外，其先後多次施用毒品海洛因、安非他
    命（包括八十六年年底至八十七年十一月十六日之多次施用第二級毒品犯行及八
    十八年八月中旬起至八十八年十一月二十三日多次施用第二級毒品犯行及二次施
    用第一級毒品犯行），均時間緊接，罪名相同，顯係各基於概括犯意反覆實施，
    均應依連續犯之規定論以一罪，並各加重其刑，又所犯前開施用第一級毒品及第
    二級毒品二罪間犯意各別，罪名亦殊，亦應分論併罰。爰審酌本件被告前有施用
    毒品前科，已觀察勒戒完畢、戒治出所後繼續施用毒品行，惟施用毒品僅對自己
    造成危害，並未傷及他人，被告施用毒品之次數及時間等一切情狀量處如主文所
    示之刑，並定其執行刑。
三、未查本件扣案之安非他命一小包、含有微量安非他命之夾鍊袋及吸食器一組雖被
    告否認係伊所有供犯罪所用之物，惟前開物品係被告所有，業據被告於偵查中坦
    承不諱，且扣案之安非他命一小包及吸食器一組係被告與其友人當場查獲之物，
    而被告之友人經採尿結果並無毒品反應，是以前開物品均係被告所有，可以認定
    ，扣案之安非他命一包、含有微量安非他命之夾鍊袋一個，因包裝袋與安非他命
    已無法析離，均依毒品危害包防制條例第十八條第一項前段之規定沒收銷燬，扣
    案之吸食器一組為被告所有供被告施用第二級毒品所用之物，依刑法第三十八條
    第一項第二款沒收。
四、公訴意旨另以被告自八十六年十二月間起至八十七年八月一日之前有吸用安非他
    命之犯行，固非無見，惟前開犯行，已為八十七年度偵字第一四二八五不起訴效
    力所及，且因公訴人認前開施用第二級毒品犯行與論罪科刑部分有裁判上一罪之
    關係，故不另為不受理之諭知。
據上論斷，應依刑事訴訟法第二百九十九條第一項前段，毒品危害防制條例第十條第
一項、第二項、第十八條第一項前段、刑法第十一條前段、第五十六條、第五十一條
第五款、第三十八條第一項第二款，判決如主文。
中    華    民    國      九十      年       四      月     九    日
                              臺灣台中地方法院刑事第二庭
                                    法  官  陳 如 玲
右正本證明與原本無異。
如不服本判決，應於判決送達後十日內向本院提出上訴狀，上訴於臺灣高等法院臺中
分院( 須附繕本 )。
                                    書記官
中    華    民    國      九十      年       四      月     十    日
附錄本案論罪科刑法條全文
毒品危害防制條例第十條第一項：施用第一級毒品，處六月以上五年以下有期徒刑。
毒品危害防制條例第十條第二項：施用第二級毒品，處三年以下有期徒刑。


司法院資訊處製作；財團法人民間司法改革基金會備份。
